臺灣桃園地方法院民事裁定
111年度壢簡字第559號
原      告  楊飛進  
被      告  楊太郎  
            劉德財  
上列當事人間請求損害賠償事件，本院裁定如下：
    主    文
一、原告之訴及假執行之聲請均駁回。
二、訴訟費用新臺幣壹仟伍佰伍拾元由原告負擔。
三、原告處罰鍰新臺幣參萬元。　　
    理    由
一、原告主張：被告甲○○於民國70年6月委託無權代理人即被告
    楊德財以原告名義，將坐落桃園市○○區○○段000地號土地及
    其上同段343建號建物(下稱系爭房地)應有部分3分之1，以
    買賣為原因移轉登記予被告甲○○等人共有，被告行為屬無權
    代理，顯已係侵權行為而侵害原告利益，致原告於另訴請求
    被告甲○○返還土地等民事事件敗訴確定，並經本院以109年
    度司他字第108號裁定原告應向本院繳納之訴訟費用額確定
    為新臺幣(下同)14萬7,352元，致原告受有該損害。爰依侵
    權行為之法律關係，提起本件訴訟等語。並聲明：(一)被告
    應給付原告14萬7,352元。(二)願供擔保，請准宣告假執行
    。
二、本院得心證之理由 　　
(一)原告濫行起訴，應予駁回
  1.按民事訴訟法第249條第1項第6、8款規定「原告之訴，有下
    列各款情形之一者，法院應以裁定駁回之。但其情形可以補
    正者，審判長應定期間先命補正：六、起訴不合程式或不備
    其他要件。八、起訴基於惡意、不當目的或有重大過失，且
    事實上或法律上之主張欠缺合理依據。」又所謂「起訴基於
    惡意、不當目的或有重大過失，且事實上或法律上之主張欠
    缺合理依據」，係指原告起訴所主張之事實或法律關係，倘
    於客觀上並無合理依據，且其主觀上係基於惡意、不當目的
    ，例如為騷擾被告、法院，或延滯、阻礙被告行使權利；抑
    或一般人施以普通注意即可知所訴無據，而有重大過失之情
    形（民事訴訟法第249條之修正理由第1點參照）。
　2.原告起訴狀所載內容，無非係主張被告甲○○於70年6月24日
    委託無權代理人即被告乙○○，無權代理原告移轉系爭房地應
    有部分3分之1云云。惟查，原告於另案請求返還土地等事件
    主張被告甲○○於70年3月間竊取原告所有系爭房地所有權狀
    、印鑑證明及印鑑章，偽造不實之土地及建築物所有權登記
    聲請書及買賣所有權移轉契約書，並由代書即被告乙○○無權
    代理將系爭房地應有部分3分之1，以買賣為原因，移轉登記
    予被告甲○○及訴外人楊金財等情，業經臺灣高等法院106年
    度上更(一)字第66號認定原告之主張不可採，判決上訴及追
    加之訴均駁回，嗣經最高法院以108年度台上字第2676號駁
    回上訴確定，有上開判決書附卷可參。而原告就同一事實曾
    對被告提起行使偽造文書、詐欺得利等刑事告訴，業經臺灣
    桃園地方檢察署檢察官以105年度偵續字第452號為不起訴處
    分，嗣經臺灣高等檢察署以106年度上聲議字第4354號駁回
    再議確定，有上開處分書附卷可參。
　3.另原告主張被告乙○○無權代理部分，原告與乙○○已於桃園市
    中壢區調解委員會成立調解，有該調解委員會106年度民調
    字第76號調解書附卷可參，而原告於調解成立後，再以相同
    主張訴請被告乙○○損害賠償，經本院以108年度壢簡字第613
    號駁回原告之訴，嗣經本院以108年度簡上字第300號駁回上
    訴確定，原告竟又以相同主張訴請被告乙○○損害賠償，復經
    本院以110年度壢小字第1881號駁回原告之訴，有上開判決
    書附卷可參。顯見原告提起本訴，乃係基於惡意、騷擾被告
    等不當目的及有重大過失之情形，且其事實上或法律上之主
    張均欠缺合理依據，揆諸首揭規定，無待補正，自應語駁回
    ，另本院自得依法處以罰鍰。 
(二)原告應處罰鍰30,000元
  1.按民事訴訟法第249條之1第1、3項規定：「前條第1項第8款
    ，或第2項情形起訴基於惡意、不當目的或有重大過失者，
    法院得各處原告、法定代理人、訴訟代理人新臺幣十二萬元
    以下之罰鍰；第1項處罰，應與本訴訟合併裁判之；關於訴
    訟費用額，應併予確定。」
　2.經查，原告因相同之事實，數次對被告乙○○提起訴訟，惟均
    遭本院駁回，其行為合於民事訴訟法第249條第1項第8款，
    已如前述，依上開說明，如不處原告罰鍰，不足以遏止原告
    濫訴之行為，爰審酌原告上開行為情節，及對被告造成侵害
    、浪費司法資源之程度，於本次處原告3萬元之罰鍰，以資
    警惕，如原告仍不思節制及反省，於符合同法第249條第1項
    第8款情形，本院得依上開規定再處原告罰鍰。
三、綜上所述，原告依侵權行為之法律關係，提起本件訴訟請求
    損害賠償，於法未合，應予駁回。原告之訴既經駁回，其假
    執行之聲請即失所附麗，應併予駁回。另依民事訴訟法第24
    9條之1第1、3項規定，處原告罰鍰30,000元。
四、訴訟費用負擔之依據：民事訴訟法第78條。並依職權確定訴
    訟費用額如主文第2項所示。
中　　華　　民　　國　　111 　年　　5 　　月　　24　　日
                  中壢簡易庭      法  官  張博鈞
以上正本係照原本作成。
如不服本裁定應於送達後10日內向本院提出抗告狀，並應繳納抗
告費新臺幣1,000 元。　　　　　
中　　華　　民　　國　　111 　年　　5 　　月　　24　　日
                                  書記官  張季容